Mauricio Campusano Villarroel

Desarrollador Full Stack

Santiago, Chile (GMT-4) (+56) 9 42700513

<u>mauricio.campusano@gmail.com</u> <u>https://www.linkedin.com/in/mauricio-campusano-villarroel/</u> <u>https://mauricioacv.github.io/portfolio/</u>

Mi nombre es Mauricio Alejandro Campusano Villarroel, habitualmente me llaman Mauro o Mau. Cuento con más de 6 años de experiencia en el desarrollo de software, especializado en aplicaciones web y la implementación de APIs REST. Mi enfoque se basa en la aplicación de principios SOLID, patrones de diseño y buenas prácticas de programación. Me defino como un profesional entusiasta y comprometido, con gran interés en comprender a fondo los fundamentos de las tecnologías que me apasionan. Mi filosofía de aprendizaje incluye no solo la autodisciplina, sino también la apertura para aprender de mis compañeros más experimentados.

EXPERIENCIA

SII Group, Chile

Líder equipo de desarrollo Full Stack, Open banking - Banco Estado de Chile: — diciembre, 2022 - presente

- Construimos una API para acceso a datos financieros (cuentas, saldos y movimientos), con enfoque en crear un ecosistema abierto que permita la integración sencilla de Fintech locales.
- Implementación Backend For Frontend (BFF) en Nest.js para orquestación de micro servicios bancarios. Desempeña un papel central en la gestión del consentimiento del cliente para lograr una colaboración segura y eficiente con Fintechs, asegurando que los usuarios tengan un control claro sobre el acceso a sus datos financieros.
- Desarrollamos Front-end Angular para consentimiento del cliente, proporcionando una interfaz intuitiva para autorizar el compartir sus datos financieros.
- Actualmente, trabajamos en la expansión de servicios hacia la iniciación de pagos, abriendo nuevas oportunidades para la innovación en las Fintech, y fortaleciendo el papel del proyecto en el ecosistema financiero del país.
 Stack tecnológico: Node.js, JavaScript, Angular Js, NEST Js, AWS.

Ministerio de Obras Públicas, Chile

Desarrollador Web, Subdirección de Obras de Vialidad — diciembre, 2019 - noviembre 2022

- Lidero el desarrollo de nuevo sistema para administración de contratos nacional.
- Mantención, optimización y extensión de funcionalidades de sistemas heredados bajo tecnologías .NET.
- Desarrollo de API REST con Node.js y Framework Express.js (Arquitectura n-capas Microservicios middlewares IWT).

Stack tecnológico: Node.js, JavaScript, React Js, C#, Db Oracle 11g, TOAD.

Consultor Técnico, Laboratorio Nacional de Vialidad — diciembre, 2016 - noviembre, 2019

 Diseñé y desarrollé en conjunto con profesionales de obras civiles, aplicación para el recálculo de cotas a partir de datos en planos AutoCAD. Actualmente, es el mecanismo oficial para obtención de IRI teórico de un camino y evaluación de multas de acuerdo a los resultados.

Stack tecnológico: HTML, CSS, JavaScript, Python, SQL Server.

HABILIDADES

Lenguajes de Programación: <u>Avanzado</u>: JavaScript ES6, Node.js; <u>Intermedio:</u> C#, Python. **Frameworks:** <u>Avanzado</u>: NEST JS; <u>Intermedio:</u> .NET Core 3.0, Express.js, .NET Framework 4.x.

Librerías: Avanzado: React.Js, Redux, Redux Toolkit; Intermedio: Angular, Socket.io.

Base de Datos: <u>Avanzado:</u> Oracle 11g, SQL Server; <u>Intermedio:</u> MySQL, FireStore, MongoDb. **Herramientas:** Git, Github, Gitlab, Trello, Slack, Firebase, Amazon Web Services, TOAD for Oracle.

Agile Framework: SCRUM

Idiomas: Intermedio: Inglés; Nativo: Español.

EDUCACIÓN

Universidad Andrés Bello – Santiago, Chile. Licenciado en Ingeniería, Ingeniería en Computación e Informática, 2022. **Instituto Comercial Guillermo González Heinrich** – Santiago, Chile. Técnico en Programación, 1999.

CERTIFICACIONES

Data Science Practitioner – IBM. Julio de 2022.

Desarrollo Web Front End – Acámica. Enero de 2022.

SCRUM Fundamentals – SCRUMstudy. Julio de 2021.

JavaScript ES6 – Udemy. Abril de 2021.